【裁判字號】    98,簡上,72
【裁判日期】    980428
【裁判案由】    違反家庭暴力防治法
【裁判全文】
臺灣彰化地方法院刑事判決              98年度簡上字第72號
上  訴  人  臺灣彰化地方法院檢察署檢察官
被      告  甲○○
上列上訴人因被告違反家庭暴力防治法案件，不服本院九十八年
度簡字第五一八號中華民國九十八年三月三日第一審簡易判決（
原檢察官聲請簡易判決處刑案號：九十八年度偵字第一七六二號
），本院管轄第二審合議庭判決如下︰
    主  文
上訴駁回。
    事實及理由
一、本案經本院審理結果，認第一審判決認事用法及量刑均無不
    當，應予維持，並引用第一審判決書記載之事實、證據及理
    由（如附件）。
二、本件上訴人即檢察官上訴意旨略以：茲據被害人乙○○○具
    狀請求上訴，略以：「被告甲○○有心悔改，再三請求被害
    人乙○○○原諒，且被告在家這段期間已改變很多，並有三
    名兒女待撫養，被害人心有不忍」等語，為此請將原判決撤
    銷，更為適當之判決等語。
三、訊據被告甲○○對於前揭違反家庭暴力防治法之事實坦承不
    諱，核與證人即被害人乙○○○於警詢中證述之情節相符，
    並有呼氣酒精測定紀錄表、本院九十七年度家護字第四０二
    號民事通常保護令及彰化縣警察局北斗分局保護令執行紀錄
    表各一份在卷可稽。按依家庭暴力防治法第二條第一款、第
    三款分別規定：家庭暴力：指家庭成員間實施身體或精神上
    不法侵害之行為；騷擾：指任何打擾、警告、嘲弄或辱罵他
    人之言語、動作或製造使人心生畏怖情境之行為。本件被告
    於民國九十八年二月十三日下午五時二十分許，在住處酒後
    向家人索討金錢未果，即大聲咆哮吵鬧，並以「幹」字辱罵
    被害人乙○○○，且將身體靠近被害人乙○○○後怒目瞪之
    ，致被害人乙○○○心生畏懼，並報警處理，足認被告顯已
    對被害人乙○○○實施家庭暴力及騷擾，是以本件事證已臻
    明確，被告犯行洵堪認定。
四、核被告所為，係犯家庭暴力防治法第六十一條第一款、第二
    款之違反保護令罪。被告所為上開違反保護令之行為，同時
    違反上開民事通常保護令所禁止之二款行為，然因其行為係
    違反同一保護令上所禁止之二款行為，應僅論以一罪。原審
    審酌被告漠視保護令所為之禁止行為，未思改善家庭關係，
    而有本件違反保護令之犯行，暨考量被告曾於九十四年間，
    因違反家庭暴力防治法案件，經本院判處拘役五十九日確定
    ，又於九十七年間再因違反家庭暴力防治法案件，經本院判
    處有期徒刑二月確定（於九十八年四月六日始縮刑期滿執行
    完畢，故不構成累犯），竟仍不知悔悟，再犯本案及其犯罪
    之動機、犯案情節、被害人乙○○○所受之損害等一切情狀
    ，據以論罪科刑，判處被告有期徒刑三月，並諭知易科罰金
    之折算標準，核無不當，上訴人即檢察官指摘原判決量刑過
    重，請求撤銷原判決為無理由，自應駁回其上訴。
據上論斷，應依刑事訴訟法第四百五十五條之一第一項、第三項
、第三百七十三條、第三百六十八條，判決如主文。
本件經檢察官陳茂榮到庭執行職務。
中    華    民    國    98    年    4     月    28    日
                  臺灣彰化地方法院刑事第二庭
                                  審判長法官   石馨文
                                  法      官   陳秋錦
                                  法      官   尚安雅
以上正本證明與原本無異。
本件不得上訴。
中    華    民    國    98    年    4     月    29    日
                                  書  記  官   洪年慶


司法院資訊處製作；財團法人民間司法改革基金會備份。
